【裁判字號】    90,台上,1645
【裁判日期】    900322
【裁判案由】    違反毒品危害防制條例
【裁判全文】
最高法院刑事判決                                九十年度台上字第一六四五號
    上訴人  台灣高等法院檢察署檢察官
    被  告  甲○○
右上訴人因被告違反毒品危害防制條例案件，不服台灣高等法院中華民國九十年一月
五日第二審判決（八十九年度上訴字第三四九一號，起訴案號：台灣桃園地方法院檢
察署八十八年度偵字第一四九二九、一八○三二號），提起上訴，本院判決如左：
    主  文
原判決撤銷，發回台灣高等法院。
    理  由
本件原判決以公訴意旨略稱：被告甲○○意圖營利，於民國八十八年元月間，在桃園
縣八德市某大圳旁，以新台幣（下同）二千元販賣第二級毒品安非他命一小包予羅興
彪。嗣於八十八年九月十六日，在桃園縣中壢市○○路九十六號前，為警查獲持有安
非他命毛重十三點六公克；另於同年十一月二十九日晚上七時二十五分，在桃園縣八
德市○○街四十一巷十一號住處為警查獲持有安非他命毛重六‧七公克、電子秤一台
、分裝袋二百七十七個，因認被告涉犯毒品危害防制條例第四條第二項販賣第二級毒
品罪嫌云云，原審審理結果，認被告犯罪不能證明，因而維持第一審諭知被告無罪之
判決，固非無見。
惟按證據雖已調查而其內容尚未明瞭者，即與未經調查無異，如遽行判決，仍屬應於
審判期日調查之證據未予調查，其判決當然違背法令。本件原判決以被告於八十八年
一月底尚在台灣桃園戒治所執行強制戒治，自不可能於八十八年一月間販賣第二級毒
品安非他命予羅興彪，證人羅興彪之證言，顯非可採等語；惟查證人羅興彪於警局初
訊中已證稱：「我向簡某購買安非他命是在八十八年元月底（詳細日期已忘），在桃
園縣八德市不知地名大圳旁，以新台幣貳仟元之代價購得……」（見偵查卷第十四頁
），於檢察官偵查中亦證稱：「在我未進勒戒所以前曾在八德市的某一大圳處賣給安
毒，我以二千元買一小包」（見同卷第二十五頁背面）等語，足證證人羅興彪證述曾
在八德市某一大圳旁以新台幣二千元向被告購買安非他命，甚為明確，僅以購買時間
未記詳細日期，或稱「八十八年元月底」，或稱「未進勒戒所以前」，則證人羅興彪
何時進勒戒所勒戒治療﹖是否在被告於八十七年十二月五日送勒戒之前﹖即有詳加調
查之必要，原判決僅以證人羅興彪所述不確定購買安非他命之日期八十八年一月底，
當時被告係在執行強制戒治為由，即認證人之證言不可採，殊嫌速斷。上訴意旨，執
以指摘原判決不當，非無理由，應認有發回更審之原因。
據上論結，應依刑事訴訟法第三百九十七條、第四百零一條，判決如主文。
中      華      民      國     九十     年      三      月    二十二    日
                              最高法院刑事第二庭
                                  審判長法官  莊  來  成
                                        法官  呂  潮  澤
                                        法官  謝  俊  雄
                                        法官  白  文  漳
                                        法官  蘇  振  堂
      右正本證明與原本無異
                                              書  記  官
中      華      民      國     九十     年      三      月    二十九    日


司法院資訊處製作；財團法人民間司法改革基金會備份。
